【裁判字號】    97,交聲,387
【裁判日期】    971030
【裁判案由】    聲明異議
【裁判全文】
臺灣嘉義地方法院交通事件裁定         97年度交聲字第387號
原處分機關  交通部公路總局嘉義區監理所嘉義市監理站
異  議  人  甲○○
代  理  人  乙○○
上列異議人即受處分人因違反道路交通管理處罰條例案件，對於
交通部公路總局嘉義區監理所嘉義市監理站中華民國97年9月19
日所為之處分（原處分案號：嘉監義裁字第裁76-7697A0027號）
，聲明異議，本院裁定如下：
    主  文
異議駁回。
    理  由
一、按汽車駕駛人，駕駛汽車行車速度，超過規定之最高時速60
    公里以上，處新臺幣6千元以上2萬4千元以下罰鍰，並當場
    禁止其駕駛及吊扣該汽車牌照3個月，道路交通管理處罰條
    例第43條第1項第2款、第4項分別定有明文。
二、本件異議人即受處分人甲○○（下稱異議人）所有之車牌號
    碼C2-2359號自用一般小客車，於民國97年7月10日9時左右
    ，由駕駛人吳政峰駕駛，行經臺37線4公里處，因行車速度
    超過規定之最高時速60公里以上，經以測速器拍照採證後，
    由舉發單位嘉義縣警察局交通警察隊逕行舉發，異議人接獲
    舉發違反道路交通管理事件通知單，於97年8月28日向原處
    分機關提出申訴，經原處分機關審核相關資料，於97年9月4
    日以嘉監義四字第0000002539號函覆異議人，同意依道路交
    通管理處罰條例第85條第1項規定，歸責處罰違規駕駛人吳
    政峰，並副知吳政峰。嗣異議人再委託代理人乙○○到案，
    就吊扣牌照3個月部分表示不服，原處分機關乃於97年9月19
    掣開嘉監義裁字第裁76-7697A0027號裁決書，裁決「駕駛人
    行車速度超過規定之最高時速60公里以上」，應吊扣汽車牌
    照3個月，此有上開嘉縣警交字第L00000000號舉發違反道路
    交通管理事件通知單、嘉監義裁字第裁76-7697A0027號裁決
    書、交通部公路總局嘉義區監理所嘉義市監理站97年9月4日
    嘉監義四字第0000002539號函等件附卷可稽，先此敘明。
三、異議人聲明異議意旨略以：系爭車輛係借與吳政峰使用，駕
    駛人吳政峰如有違規行為，不應歸責到汽車所有人上，原處
    分機關已對違規駕駛人裁罰，卻又另裁罰汽車所有人吊扣汽
    車牌照3個月，不僅損及汽車所有人權益，也有一罪二罰違
    憲之虞云云。經查異議人對於汽車駕駛人吳政峰行車速度，
    超過規定之最高時速60公里以上之違規事實既不爭執，則原
    處分機關依據道路交通管理處罰條例第43條第4項規定，對
    於汽車所有人裁罰吊扣汽車牌照3個月，於法並無不合。再
    者，關於吊扣汽車牌照及行車執照之處分，係94年12月28
    日新修正道路交通管理處罰條例專門針對汽車駕駛人重大違
    規行為加重處罰，以遏止肇事之規定（參照道路交通管理處
    罰條例修正重點說明），立法者對於重大違規行為，自得以
    加重罰鍰金額、吊扣或吊銷行車駕照、汽車牌照、施以道安
    講習等不同處置或併行2種以上裁處方式而達前揭目的，此
    與一罪二罰無涉。況道路交通管理處罰條例第43條第4項既
    無汽車所有人得予免責之規定，亦無從依道路交通管理處罰
    條例第85條第1項規定將應受處罰之行為歸責於行為人。從
    而，原處分機關依據道路交通管理處罰條例第43條第4項規
    定，對異議人裁處吊扣汽車牌照3個月，於法並無違誤，亦
    無其他不當之情形，本件異議為無理由，應予駁回。
四、據上論斷，應依道路交通案件處理辦法第19條，裁定如主文
    。
中    華    民    國    97    年    10    月    30    日
                  交通法庭法  官  王慧娟
上列正本證明與原本無異。
如不服本裁定，應於裁定送達後5日內向本院提出抗告狀（應附
繕本）。
中    華    民    國    97    年    10    月    30    日
                          書記官  黃子祝


司法院資訊處製作；財團法人民間司法改革基金會備份。
